# 求助陈版主，收入成本确认的疑问

提问人：liuweisheng 时间：2021-07-27 20:13:00
A公司负责某区域的摄像头、垃圾感知、火灾报警装置的安装。所有权归A。安装完毕后政府验收合格进入租赁期 3 年，政府每年给A租赁费。建设周期较长，A只在租赁期内确认收人，在验收合格后开始计提折旧这样处理是否 正确。正确的处理方法是什么，谢谢版主解惑。

回答人：chenyiwei
该类业务应适用《企业会计准则解释第 14 号》第一条中的PPP模式处理，而不是租赁，因为所建设的资产的使用权实际上是由政府方控制的。
此类项目不向社会公众收费，完全依靠政府付费收回投资、融资和运维成本，并获取合理收益，故按金融资产模式核算的可能性较大。
在安装期间（或者验收合格后）应确认建设期提供设备和安装调试服务的收入；后续运营期间确认融资利息收入和运维服务收入。